# 抵消处理

提问人：jangyanbo 时间：2020-07-04 08:05:08
陈老师好！
关于合并报表抵消的处理向您请教
问题一，房地产开发企业以房产投资新设立子公司，缴纳的土地增值税计入了长期投资，请问抵消时对长期投资中存留的土增税如何进行会计处理，进管理费用还是营业税金及附加呢。子公司接受的契税是否仍应在固定资产中。
问题二、母公司无偿向子公司提供服务，母公司做账时借:长期投资贷方：收入，子公司借：资产贷方：资本公积，请问在计算少数股东权益的时候是否应该把子公司形成的资产公积减掉后按照少数股东的持股比例计算而不能算作母公司的资本性投入处理。
问题三，母公司持股B公司60%（子公司），持股C公司30%（联营企业），C公司持股B公司10%（按照金融工具准则核算，我的问题是母公司合并报表是已经把C公司作为少数股东处理，C公司持有的10%的股权按照金融资产核算，这时抵消时是否需要考虑C公司的公允价值变动影响。假如C公司对其B公司的持股比例是20%（权益法核算）当期C公司向B公司出售存货 100 元，成本 80 ，假如C公司没有其他的损益项目，母公司单体报表确认投资收益=20-20%20=160.3=4.8的投资收益，在合并报表时需要借：投资收益 6 贷方存货 6 ，这样投资收益形成-1.2元，我理解这时是否继续需要编制抵消分录，借：长期股权投1.2资贷投资收益1.2的抵消分录处理，因为在合并报表上 6 元的投资收益只需要减少归属于母公司的损益3.6元即可，但是母公司的单体报表上已经承担了1.2元导致重复了。

回答人：chenyiwei
1 、考虑该房产在可预见的未来有无明确的出售计划，以及日后出售时这部分在投资环节已缴纳的土地增值税能否获得抵扣。如果同时满足上述条件的，则合并报表层面可将已缴纳的土地增值税确认为一项资产（其他流动/非流动资产，类似于递延所得税资产）；反之应在合并报表中转入“税金及附加”。
子公司接受投资缴纳的契税，在合并报表中应转入税金及附加，不因此增加该项房产在合并报表层面的账面价值。
2 、在计算少数股东权益的时候是否应该把子公司形成的资本公积减掉后按照少数股东的持股比例计算，而不能算作母公司的资本性投入处理。
3 、C对B的投资作为金融资产核算时，合并报表层面无需抵销C对B投资的公允价值变动。
如果C对B具有重大影响，则本期C向B出售商品，如你所述母公司单体报表确认投资收益=20-20%20=160.3=4.8的投资收益，合并报表层面按照联营企业对投资方逆流交易的原则进行调整处理。

提问人：c2003l 时间：2020-07-06 14:08:00
借楼主问题，继续请教陈版：“如果C对B具有重大影响，则本期C向B出售商品，如你所述母公司单体报表确认投资收益=20-20%20=160.3=4.8的投资收益，但合并报表层面无需进一步处理，尤其是不需要调整B公司该项存货在合并报表层面的账面价值”，对此部分中合并层面存货账面价值不用调整，有点疑惑。例如母公司A持股子公司B100%股权，A持有联营企业C30%的股权，本年C销售给B商品售价 100 万，成本 80 万，个人理解此业务合并层面抵销可以视同A与B组成的合并主体与C的逆流交易，在A合并层面存货价值需要扣除C逆流交易归属于A30%未实现的部分；楼主案例中差别是A持有B80%股权，C持有B20%股权，两者差别就在于C是否持有B的股权，为何处理有所不同，A合并层面针对此类业务是否需要做视角调整，能否视同A合并主体与C的逆流交易呢？
谢谢陈版，不知道我是否说清楚了，盼望陈版解惑

回答人：chenyiwei
这个表述有些问题，后来已经修改了。请看修改后的楼上帖子。